【裁判字號】    89,易,478
【裁判日期】    890605
【裁判案由】    毒品危害防制條例
【裁判全文】
台灣台中地方法院刑事判決                          八十九年度易字第四七八號
    公  訴  人  臺灣台中地方法院檢察署檢察官
    被      告  丙○○
右列被告因違反毒品危害防制條例案件，經檢察官提起公訴（八十九年度偵字第六五
三號），本院判決如左：
    主  文
丙○○無罪。
    理  由
一、公訴意旨詳如附件起訴書所載。
二、公訴人認被告丙○○涉有右揭持有第一級毒品海洛因之罪嫌，無非係以被告於警
    訊中之供述、及查獲毒品海洛因之地點係被告之住處等語，為其論據。訊據被告
    丙○○堅決否認有持有毒品海洛因之犯行，並辯稱：海洛因係甲○○所有等語。
三、按犯罪事實應依證據認定之，無證據不得推定其犯罪事實。又不能證明被告犯罪
    或其行為不罰者，應諭知無罪之判決。刑事訴訟法第一百五十四條、第三百零一
    條第一項分別定有明文。再按得為訴訟上之證明者，無論為直接或間接證據，須
    客觀上於一般人均不致有所懷疑，而達於確信之程度者，始可據為有罪之認定，
    倘其證明尚未達於確信之程度，而有合理可疑存在時，即難據以為被告之不利認
    定（最高法院八十年度台上字第五五三號判決參照）。經查，八十八年七月九日
    十八時五分許，台中市警察局第五分局員警在台中市北屯區北興巷二七號二○二
    室查獲被告時，並在上址屋內同時查獲甲○○、乙○○及陳巧玫等人同處一室，
    而經警對同時被查獲之被告及甲○○等四人採集尿液送驗之結果，被告之尿液中
    甲基安非他命部分呈陽性反應、嗎啡部分則未檢出有陽性反應，甲○○、乙○○
    之尿液經送驗之結果甲基安非他命及嗎啡則均呈陽性反應，有台中市衛生局煙毒
    尿液檢驗成績書、委託鑑驗尿液代號與真實姓名對照表在卷可稽，依上開尿液鑑
    驗之結果所示，被告於被查獲之當日或其前三日內顯無施用毒品海洛因之情事，
    而甲○○、乙○○則有施用毒品海洛因之犯行，衡之施用毒品之人通常均持有毒
    品以供施用之常情，核諸警方查獲本案時，被告上址住處室內有多人在場，併被
    告於為警查獲前既未施用海洛因、與被告同室為警查獲之甲○○、乙○○則有施
    用海洛因等情狀，在上址查扣之海洛因是否確屬被告所有，實屬滋疑，委難僅因
    扣案之海洛因係在被告之租住處查獲，即逕行認定係在被告持有中；再與被告同
    時地為警查獲之乙○○於警訊中固曾供稱扣案之物品均係被告所有，惟於本院審
    理中則證稱：不知道海洛因係何人所有，警方查獲當時只有我與甲○○在蔡的住
    處，蔡是後來回來的，警方查獲時，甲○○告訴我那是葡萄糖，因東西是在蔡住
    所搜出的，故才說是被告所有等語，參之乙○○於警訊中否認有施用海洛因，與
    其經警採尿送驗之結果嗎啡呈陽性反應不符，其警訊中之供述是否畏罪卸責之詞
    ，仍待探究，亦不足為認定扣案之海洛因確係被告所有之證據；又被告於警訊中
    固曾供稱扣案之海洛因係其所有，然於內勤檢察官偵訊中旋即變稱扣案之海洛因
    係其友人綽號「五百」者所有，嗣則改稱係同時為警查獲之甲○○、乙○○所有
    ，被告之供詞反覆不一，已有瑕疵，亦難據為認定被告犯罪之證據；從而，本件
    因警方在被告之上址租住處查扣得毒品海洛因，雖足使人生被告涉有右揭罪嫌之
    懷疑，然究不足致客觀上於一般人均達於確信之程度，而本案除被告有瑕疵之自
    白外，並無其他積極證據足資證明被告確有右揭犯行，依前開說明，自應為被告
    無罪之諭知。
據上論斷，應依刑事訴訟法第三百零一條第一項前段，判決如主文。
中        華        民        國    八十九    年    六    月    五      日
                                臺灣臺中地方法院刑事第二庭
                                    法  官  呂麗玉
右正本證明與原本無異。
如不服本判決，應於判決送達後十日內向本院提出上訴狀，上訴於臺灣高等法院臺中
分院( 須附繕本 )。
                                    書記官
中    華    民    國      八十九      年       六      月     七    日


司法院資訊處製作；財團法人民間司法改革基金會備份。
